Inventaris van het archief van het Ministerie van Landbouw, Nijverheid en Handel: Onderafdeling Kabinet, 1905-1922
Nationaal Archief, Den Haag
Neuman, J.H. 27-08-1909, nr. 12 70
Nickel, G.J. 28-08-1906, nr. 21 70
Nicolaas, G.J. 27-08-1908, nr. 28 70
Nicolai, H.W. 20-06-1914, nr. 49 70
Nienhuis, J. 28-08-1912, nr. 46 70
Nier, W. de 28-08-1913, nr. 24 70
Nieterink, J.H. 26-08-1910, nr. 30 70
Nietstrasz, B. 28-08-1906, nr. 21 70
Nietz, A. de 28-08-1907, nr. 26 70
Nieuwenhuis, H. 13-04-1922, nr. 30 64
Nieuwenhuyzen, O.H.L. 28-08-1912, nr. 46 70
Nieuwhoff, W. 28-08-1913, nr. 24 70
Nieuwpoort, F. 28-08-1906, nr. 21 70
Nije, J.P. 23-04-1914, nr. 51 65
Nijsingh, J.L. 27-08-1921, nr. 24 70
Nilant, Mr. A. 21-07-1911, nr. 57 65
Nolens, Dr. W.H. 05-06-1913, nr. 34 70
Nooitgedacht, S.J. 27-12-1911, nr. 52 70
Noordenne, J. van 29-10-1913, nr. 33 68
Nouwens, Dr. J. 27-08-1908, nr. 28 70
Nowee, C. 28-08-1913, nr. 24 70
Nuijs, C.W. 28-08-1906, nr. 21 70
Nusselein, H. 27-04-1908, nr. 34 64
Obbes, D.M. 26-08-1910, nr. 30 70
Obreen, Mr. H.C. 23-08-1922, nr. 32 70
Ockeloen, B.J. 28-08-1913, nr. 24 70
Ogtrop, L.C.J. van 31-03-1914, nr. 50 70
Oldekamp, B. 28-08-1913, nr. 24 70
Oldenbarneveld-Bouwmeester, H. van 28-08-1912, nr. 46 70
Olie, J. 30-05-1914, nr. 24 65
Olijff, G. 11-06-1911, nr. 47 65
Olthof, A.G.C. 28-08-1912, nr. 46 70
Olvers, M.C. 28-08-1912, nr. 46 70
Ommeren Jr., Ph. van 02-10-1909, nr. 24 67
Ommeren, Ph. van 30-03-1922, nr. 24 69
Ooijen, A.M. van 28-08-1912, nr. 46 70
Oomens, J.S. 18-09-1913, nr. 9 64
Ooms, J.G. 16-12-1913, nr. 21 64
Ooms, E. 23-09-1912, nr. 44 64
Oordt, H. van 21-03-1910, nr. 80 70
Oordt, J.E. van 28-08-1912, nr. 46 70
Oorschot, A. van 28-08-1907, nr. 26 70
Oorthuizen, P. 23-02-1914, nr. 51 64
Oosterbeek, E.P. 28-08-1912, nr. 46 70
Oosterhagen, H. 27-08-1909, nr. 12 70
Oosthuizen, G. 20-05-1913, nr. 41 64
Ootmar, C.B. 29-06-1908, nr. 36 68
Ooyen, Y. van 27-08-1909, nr. 12 70
Op Ten Noort, Jhr. L.P.D. 23-08-1922, nr. 32 70
Op Ten Noort, Jhr. L.P.D. 18-04-1912, nr. 53 66
Ophelders, J.F. 18-08-1922, nr. 32 64
Orleans, M.J. 28-08-1911, nr. 52 70
Ormondt, N.J.C. van 27-08-1908, nr. 28 70
Os, G.S. van 25-09-1912, nr. 54 68
Otgaar, J. 28-08-1912, nr. 46 70
Otterlo, C. van 28-08-1911, nr. 52 70
Oudheusden, J. van 29-06-1912, nr. 62 64
Ouwehand Szn., W. 27-08-1909, nr.12 70
Ouwehand, A. 28-08-1907, nr. 26 70
Ova, W. 10-09-1907, nr. 49 70
Overbosch, E. 02-07-1914, nr. 19 65
Overgauw, A. 28-08-1907, nr. 26 70
Overhoff Jr., C.F. 28-08-1907, nr. 26 70
Overmeijer, P.H. 11-09-1913, nr. 3 64
Oving, Mr. H.E. 10-03-1913, nr. 4 65
Paffen, P. 16-12-1909, nr. 20 64
Paling, H. 28-08-1913, nr. 24 70
Pander, H. 24-01-1913, nr. 1 65
Pardsen, H. 28-08-1907, nr. 26 70
Partouns, A.L.J. 28-08-1911, nr. 52 70
Passchier, W. 27-08-1921, nr. 24 70
Paulez, A.L. 17-03-1911, nr. 23 68
Pauwen, J.L. 01-05-1909, nr. 7 70
Peek, Dr. J.H. 28-08-1912, nr. 46 70
Peeren, J.G. 23-08-1922, nr. 32 70
Peers de Nieuwburg, Baron L. 31-05-1906, nr. 45 67
Peeters, H. 26-08-1910, nr. 30 70
Peeters, Th. 28-10-1909, nr. 80 64
Pels Rijcken, Mr. F.E. 13-07-1922, nr. 65 65
Pennekamp, S. 28-03-1914, nr. 64 64
Pennock, P.J. 17-09-1921, nr. 5 64
Peper, B. 31-03-1913, nr. 28 64
Perier, C. 11-06-1911, nr. 47 65
Perree, W.F.J.H. 26-08-1910, nr. 30 70
Peters, G.J.H. 19-02-1914, nr. 31 65
Peters, R.P. 28-08-1906, nr. 21 70
Peterson, G.A. 27-08-1909, nr. 12 70
Philippeaux, F.J. 01-05-1909, nr. 7 70
Philippo, J.M. 31-03-1914, nr. 50 70
Philips, G.L.F. 28-08-1913, nr. 24 70
Philips, A.F. 23-08-1922, nr. 32 70
Philips, Dr. G.L.F. 27-08-1921, nr. 24 70
Philips, J. 08-04-1910, nr. 34 64
Philipsen, J.M. 28-08-1912, nr. 46 70
Piena, P. 27-04-1908, nr. 34 64
Piepers, W. 27-08-1908, nr. 28 70
Pierre, R. 26-08-1920, nr. 67 70
Pieters, J.A. 28-08-1913, nr. 24 70
Pijls, J.H.H. 22-06-1911, nr. 26 68
Pijnenburg, C.H. 10-08-1910, nr. 30 64
Pirlot, L. 11-06-1911, nr. 47 65
Pirmez, M. 11-06-1911, nr. 47 65
Pitch, Dr. O. 01-05-1909, nr. 7 70
Plaat, A. van der 28-08-1906, nr. 21 70
Plaats, Dr. J.D. van der 28-08-1913, nr. 24 70
Plate, J.F. 28-08-1907, nr. 26 70
Plats, J. 28-08-1906, nr. 21 70
Plet, Th. 28-08-1911, nr. 52 70
Ploum, F.J. 28-08-1906, nr. 21 70
Ploum, M.J. 28-08-1911, nr. 52 70
Plukkers, S. 28-08-1913, nr. 24 70
Pluym, J. van der 27-08-1908, nr. 28 70
Poelvoorde, H.J. van 10-09-1907, nr. 49 70
Pol, W.J. van der 21-02-1914, nr. 64 64
Polak, E. 26-10-1912, nr. 13 65
Poldermans, J.G. 30-03-1909, nr. 75 64
Poll, J.B. van der 13-12-1921, nr. 6 68
Poll, Jhr. Ch.F. van de 10-05-1911, nr. 24 65
Poll, Jhr. Chr.F. van de 28-08-1906, nr. 21 70
Pollet, A.A.H. 01-05-1909, nr. 7 70
Ponse, J. 23-08-1922, nr. 32 70
Ponsen, C. 28-08-1907, nr. 26 70
Poppel, G.J. van 28-08-1912, nr. 46 70
Posthuma, Dr. F.E. 26-08-1920, nr. 67 70
Posthuma, F.E. 20-09-1907, nr. 7 70
Posthumus, H.W. 28-08-1911, nr. 52 70
Pot, A. 11-12-1907, nr. 70 70
Potters, Th. 28-08-1913, nr. 24 70
Pouwelus, J.A. 27-08-1909, nr. 12 70
Praag, J. van 30-05-1914, nr. 24 65
Prakke, J.E. 11-04-1914, nr. 15 65
Preenen, P.J. 28-08-1912, nr. 46 70
Prenen, R. 28-08-1907, nr. 26 70
Prince, G. 27-07-1908, nr. 39 65
Prince, H.C.J. 30-03-1912, nr. 34 64
Prins, A. 27-12-1920, nr. 39 68
Prins, Jhr. W. 27-08-1909, nr. 12 70
Prinsen, H.J. 28-08-1911, nr. 52 70
Pronk, P. 28-08-1912, nr. 46 70
Pruisen, J. van 22-05-1922, nr. 54 64
Pruym, A. 14-09-1910, nr. 32 64
Quack, G. 28-08-1911, nr. 52 70
Quarles van Uffort, Jhr. L.J. 27-08-1921, nr. 24 70
Quispel, J. 01-05-1909, nr. 7 70
Raap, K. 01-05-1909, nr. 7 70
Rademaker, A.I.E. 27-04-1912, nr. 38 65
Radevan, J.G. 28-08-1913, nr. 24 70
Raet, L. de 11-06-1911, nr. 47 65
Rahusen, A.E. 28-01-1908, nr. 52 67
Rahusen, Mr. E.N. 11-12-1907, nr. 70 70
Rammeloo Kusse, N. 20-12-1907, nr. 17 65
Randwijk, H. van 27-12-1911, nr. 52 70
Randwijk, W.F. van 03-04-1907, nr. 18 68
Ranson, P.J.J. 28-08-1912, nr. 46 70
Ras, H.J. 28-08-1912, nr. 46 70
Rasbach, A. 28-08-1907, nr. 26 70
Ravensbergen, H.H. 11-11-1921, nr. 52 64
Ravenschot, C.H. 20-05-1911, nr. 25 64
Redeker, S.P. 27-08-1908, nr. 28 70
Reder, C. 25-03-1908, nr. 9 68
Reemeyer, B. 28-08-1913, nr. 24 70
Reenalda, C. 28-08-1912, nr. 46 70
Reepmaker, Mr. Th. 28-08-1911, nr. 52 70
Rees, H.H. van 28-08-1913, nr. 24 70
Rees, J. van 06-04-1907, nr. 55 65
Rees, J.H. 28-08-1913, nr. 24 70
Rees, N. 27-08-1908, nr. 28 70
Regelsberger, Dr. F. 05-05-1913, nr. 28 65
Regoort, H.G. 17-06-1921, nr. 68 68
Regout, P. 07-04-1913, nr. 23 68
Regout, Mr. E.R.H. 10-05-1911, nr. 24 65
Regteren Altena, Mr. M. van 27-08-1909, nr. 12 70
Rehbock, H.C. 19-11-1913, nr. 72 70
Reijden, C. van der 28-08-1906, nr. 21 70
Reinerie, H.J.P. 28-08-1907, nr. 26 70
Rek, W.G. 27-08-1909, nr. 12 70
Rensink, K.J.L. 27-08-1909, nr. 12 70
Rep, S. 28-08-1913, nr. 24 70
Rest, J.P. van de 28-08-1913, nr. 24 70
Reuver, J.H. 28-08-1912, nr. 46 70
Reyeg, C. 23-03-1907, nr. 3 62
Reygers, G. 26-08-1910, nr. 30 70
Ribbeaucourt, Gr.A.Chr. de 11-06-1911, nr. 47 65
Ridder de van der Schueren, Jhr. L.F.G.H.M. 26-09-1911, nr. 11 67
Ridder van Rappard, Mr. A.G.A. 26-08-1920, nr. 67 70
Ridder van Rappard, Mr. J.G. 28-08-1907, nr. 26 70
Ridder, J.A. de 27-08-1909, nr. 12 70
Riel, J.M. van 28-08-1912, nr. 46 70
Riel, C. van 31-05-1912, nr. 34 64
Riepstra, P. 28-08-1906, nr. 21 70
Riesebos, J. 26-10-1912, nr. 13 65
Rietveld, J.W. 28-08-1911, nr. 52 70
Rijkee, B.G.A. 08-11-1905, nr. 37 68
Rijlaarsdam, J.J. van 27-04-1922, nr. 34 64
Rijn, C. van 28-08-1912, nr. 46 70
Rijn, Dr. J.J.L. van 23-08-1922, nr. 32 70
Rijn, J. van 30-12-1912, nr. 69 64
Rijpperda Wierdsma, J. 27-08-1921, nr. 24 70
Rijs, J.H. 23-08-1922, nr. 32 70
Rijsbaarman, A.C. 28-08-1907, nr. 26 70
Rijsbosch, C. 08-06-1911, nr. 4 64
Rikkers, G. 22-12-1910, nr. 11 64
Ringeling, J.F. 10-01-1914, nr. 40 64
Ritter, Burg, van Mannheim 09-11-1907, nr. 58 65
Robijns, M. 30-03-1911, nr. 11 64
Rochefort, P.G. de 06-04-1912, nr. 20 64
Roell, Jhr. Mr. Dr. W. 17-05-1909, nr. 30 67
Roelofs, A.J. 28-08-1912, nr. 46 70
Roelofs, J. 28-08-1912, nr. 46 70
Roelvink, A. 26-08-1910, nr. 30 70
Roelvink, A. 27-08-1921, nr. 24 70
Roes, H.W. 27-08-1909, nr. 12 70
Roest, Dr. C. 24-04-1906, nr. 47 69
Roest, G.L. 11-06-1911, nr. 47 65
Roestenburg, A. 13-04-1922, nr. 30 64
Roeters van Lennep, Dr. J. 28-08-1913, nr. 24 70
Romijn Pzn., J. 09-10-1905, nr. 91 68
Roode, K.J. de 26-08-1920, nr. 67 70
Roosegaarde Bisschop, Mr. W. 21-05-1907, nr. 50 67
Roosegaarde Bisschop, P.J. 23-03-1907, nr. 3 62
Roosendaal, H. 26-08-1910, nr. 30 70
Roosing, W. 28-08-1907, nr. 26 70
Roovers, A.J. 27-08-1909, nr. 12 70
Roovers, J. 28-08-1913, nr. 24 70
Roovers, J. 27-08-1908, nr. 28 70
Rooyen, J.P. van 28-08-1906, nr. 21 70
Rooymans, C.L.Th. 01-08-1912, nr. 26 64
Ros, C. 28-08-1907, nr. 26 70
Ros, J.C. 28-08-1912, nr. 46 70
Rosendal, A. 27-08-1909, nr. 12 70
Rot, Th. de 13-04-1911, nr. 2 68
Rouppe van der Voort, F.M. 23-08-1922, nr. 32 70
Royers, P. 25-04-1913, nr. 10 64
Rozemeyer, P. 28-08-1911, nr. 52 70
Rueb Sr., J.G. 27-12-1911, nr. 52 70
Ruhl, D. 27-08-1909, nr. 12 70
Rurgeisen, P. 03-10-1908, nr. 59 65
Rustenburg, J. 28-08-1911, nr. 52 70
Rusthof, P. 29-02-1912, nr. 6 64
Rutgers, Dr. A. 22-09-1913, nr. 28 68
Ruulker, A. 27-08-1908, nr. 28 70
Ruyrok, H. 21-04-1911, nr. 22 64
Ruys, Th.Azn., J.D. 16-06-1908, nr. 30 67
Ruys, B.E. 18-03-1908, nr. 12 69
Ruyter, J.W. de 10-02-1914, nr. 1 70
Rythoven, E. van 26-08-1920, nr. 67 70
Salomons, C.Th. 13-07-1914, nr. 85 65
Salomons, N. 27-08-1921, nr. 24 70
Salomonson Hzn., G. 31-12-1909, nr. 68 67
Salverda de Grave, Mr. Dr. J.L.A. 28-08-1906, nr. 21 70
San, L. de 11-06-1911, nr. 47 65
Sande, C.F. van de 28-08-1913, nr. 24 70
Sanders, J.M. 28-08-1912, nr. 46 70
Sarphaty O Robio De Castro, E. 23-08-1922, nr. 32 70
Savoyen, P. van 27-08-1909, nr. 12 70
Saxild, J.F. 18-01-1909, nr. 19 66
Schabbing, W. 01-10-1913, nr. 29 64
Schaddelee, P. 26-08-1910, nr. 30 70
Schadee, A. 26-08-1910, nr. 30 70
Schaeffer, L. 11-06-1911, nr. 47 65
Schafer, J. 05-05-1913, nr. 28 65
Schaik, J.C. van 02-10-1912, nr. 36 68
Schakel, C.W. 27-08-1908, nr. 28 70
Schausell, M.E.G. 08-04-1908, nr. 36 67
Scheeling, H. 06-02-1913, nr. 15 64
Scheelings, G.A. 28-08-1907, nr. 26 70
Scheers, J. van 26-08-1910, nr. 30 70
Scheffelaar, D.M. 01-05-1909, nr. 7 70
Schellingerhoudt, G. 26-03-1912, nr. 15 64
Scheltens, T. 01-05-1909, nr. 7 70
Schenau, J.B. 28-08-1906, nr. 21 70
Schendel, G. van 27-04-1908, nr. 36 65
Schenk, H. 21-11-1913, nr. 56 64
Scheperkamp, J. 28-08-1911, nr. 52 70
Schey, Dr. L.T.C. 27-08-1921, nr. 24 70
Schilp, P. 28-08-1913, nr. 24 70
Schimmel, W.C. 09-07-1910, nr. 56 69
Schipper, A. 28-08-1911, nr. 52 70
Schlencker, J.G. 02-11-1921, nr. 33 67
Schmale, F.W. 27-04-1912, nr. 38 65
Schmieden, Dr. W. 08-10-1906, nr. 33 67
Schneider, M.J. 26-08-1910, nr. 30 70
Schoenmaker, G. 27-04-1922, nr. 34 64
Schollmeyer, E. 28-08-1913, nr. 24 70
Scholte Ubing, D.H. 24-01-1913, nr. 1 65
Scholten, J.E. 16-01-1906, nr. 16 66
Scholten, J.F. 22-07-1907, nr. 59 65
Scholten, Joh.E. 28-08-1913, nr. 24 70
Scholtens, Mr. Dr. A.L. 05-06-1913, nr. 34 70
Schonaerts, H. 11-06-1911, nr. 47 65
Schonk, C.J. 28-08-1912, nr. 46 70
Schoon, J.D. 28-08-1911, nr. 52 70
Schoonenbeek, H.Th. 13-06-1921, nr. 46 64
Schoonevelst, C.H. van 13-12-1909, nr. 42 64
Schoonhoven, J. van 28-08-1907, nr. 26 70
Schoonhoven, J.Th. 28-08-1912, nr. 46 70
Schouten Lzn., IJ. 27-08-1909, nr. 12 70
Schouten Sr., W. 28-08-1907, nr. 26 70
Schouten, J. 10-06-1914, nr. 59 65
Schrage, E. 03-07-1907, nr. 14 65
Schregel, P.C. 28-08-1906, nr. 21 70
Schreiner, E.W.J. 23-09-1912, nr. 44 64
Schreve, Dr. C.F. 01-05-1909, nr. 7 70
Schrieck, van 11-06-1911, nr. 47 65
Schrijnhout, H. 03-12-1913, nr. 29 64
Schroevers Jr., J. 24-01-1908, nr. 19 63
Schroevers, Job. 24-01-1908, nr. 19 63
Schroevers, G. 24-01-1908, nr. 19 63
Schroevers, Jacob 24-01-1908, nr. 19 63
Schroevers, K. 24-01-1908, nr. 19 63
Schroevers, L. 24-01-1908, nr. 19 63
Schubart, E.C. 10-03-1913, nr. 4 65
Schuit, J. 27-08-1908, nr. 28 70
Schuling, W.J. 28-04-1911, nr.45 64
Schumacher, J. 27-08-1908, nr. 28 70
Schumacher, W 01-05-1909, nr. 7 70
Schurmann, E.G. 20-09-1921, nr. 50 68
Schuts, W. 28-08-1907, nr. 26 70
Schutte, K.A.F. 28-08-1912, nr. 46 70
Schuurman J.Wzn., H. 28-08-1913, nr. 24 70
Schwarte, H.G.J. 28-08-1911, nr. 52 70
Sebeloni 08-11-1907, nr. 53 65
Seekles, F. 06-03-1907, nr. 28 65
Seek, M.H.M. 28-08-1912, nr. 46 70
Semeijn, G. 06-06-1913, nr. 37 64
Seni, A.A. 28-08-1906, nr. 21 70
Servaes, E. 11-06-1911, nr. 47 65
Severins, J. 11-05-1906, nr. 76 65
Siebel, A. 27-08-1908, nr. 28 70
Siekerman, A. 28-08-1911, nr. 52 70
Siemelink, J. 26-10-1912, nr. 13 65
Sijn, K. van 26-08-1910, nr. 30 70
Sijstermans, L. 29-04-1912, nr. 24 64
Sikkel, J.C. 27-08-1908, nr. 28 70
Sillenis L.Wzn., J.A. 28-08-1913, nr. 24 70
Simons, L.G.H. 12-11-1921, nr. 80 68
Simons, P. 12-09-1912, nr. 6 64
Sindorff, M.C.H. 31-03-1914, nr. 50 70
Singer, K. 26-08-1910, nr. 30 70
Singer, M.L. 27-08-1921, nr. 24 70
Sinot, J. 28-08-1906, nr. 21 70
Sjoer, H. 09-05-1911, nr. 26 64
Sjollema, J.J. 28-08-1911, nr. 52 70
Slettenaar, B. 02-11-1910, nr. 106 65
Sleutel, J. 14-07-1911, nr. 59 64
Slik, A. van der 28-08-1911, nr. 52 70
Slis, J.J. 22-10-1906, nr. 22 69
Slootjes, H. 14-01-1913, nr. 1 64
Slotemaker de Bruine, Dr. J.R. 27-08-1908, nr. 28 70
Sluimer, J. 28-08-1906, nr. 21 70
Sluis, H. van der 28-08-1906, nr. 21 70
Sluiter, H. 31-03-1922, nr. 30 67
Smeenge, Mr. H. 15-01-1913, nr. 5 65
Smeesters, C. 11-06-1911, nr. 47 65
Smid, J. 27-08-1913, nr. 15 70
Smidt, Mr. J.W. 28-08-1912, nr. 46 70
Smidtz, P. 28-08-1907, nr. 26 70
Smissen, E. van der 11-06-1911, nr. 47 65
Smit Dzn., C. 28-08-1911, nr. 52 70
Smit, A. 10-09-1907, nr. 49 70
Smit, J. 27-08-1908, nr. 28 70
Smit, C.F. de 24-02-1908, nr. 19 63
Smith Azn., C. 05-01-1910, nr. 39 68
Smits, G. 27-08-1909, nr. 12 70
Smits, H. 11-04-1914, nr. 15 65
Smits, H.A. 26-08-1910, nr. 30 70
Smulders, W. 10-02-1914, nr. 1 70
Smuling, H. 28-08-1907, nr. 26 70
Sneep, J. 28-08-1913, nr. 24 70
Snel, P. 21-11-1913, nr. 56 64
Snijders, A. 28-08-1913, nr. 24 70
Snoey, H.S. 28-08-1911, nr. 52 70
Sole, G. 11-06-1911, nr. 47 65
Sollie, J.K. 23-09-1910, nr. 46 64
Sonnega, H.W. 10-02-1914, nr. 1 70
Souren, M. 28-08-1911, nr. 52 70
Spaandonk, A.C.van 28-08-1911, nr. 52 70
Spaendonk, A. van 28-08-1913, nr. 24 70
Spakler, W. 27-08-1908, nr. 28 70
Span, P.A. 14-11-1910, nr. 51 64
Spanjaard, A. 13-10-1914, nr. 86 65
Spanjaard, D. 28-08-1906, nr. 21 70
Spans, B. 26-08-1910, nr. 30 70
Specht, F. von 05-05-1913, nr. 28 65
Spek, G.H. van der 28-08-1913, nr. 24 70
Sperling, L. 06-03-1907, nr. 28 65
Sperling, M. 06-03-1907, nr. 28 65
Sperling, C. 06-03-1907, nr. 28 65
Spierenburg, P. 17-06-1921, nr. 68 68
Spies, H.J. 22-05-1922, nr. 54 64
Spoelstra, A.H. 26-08-1920, nr. 67 70
Spohr, A. 28-08-1912, nr. 46 70
Springorum, G.J. 28-03-1914, nr. 64 64
Spronsen, A. van 28-08-1911, nr. 52 70
Staa, H. van 01-05-1909, nr. 7 70
Stahle, F.C. 10-07-1909, nr. 68 65
Stam, C.P.J. 15-12-1907, nr. 17 68
Staring, J.A. 18-09-1913, nr. 10 65
Steelink, K. 27-08-1908, nr. 28 70
Steen, H. 19-02-1914, nr. 31 65
Steen, H. van der 13-06-1913, nr. 45 64
Steenwijk, F.W. van 27-08-1908, nr. 28 70
Stenger, G. 14-09-1910, nr. 9 68
Stenvers, A. 27-08-1908, nr. 28 70
Sterk, G.G. 26-10-1922, nr. 44 64
Sterk, J. 26-08-1910, nr. 30 70
Stevens, S. 26-08-1920, nr. 67 70
Stiegheuver, H. 27-08-1921, nr. 24 70
Stipriaan Luiscius, G.J. van 25-05-1921, nr. 40 70
Stockum Jr., W.P. van 28-08-1911, nr. 52 70
Stoffels, D.P. 28-08-1913, nr. 24 70
Stok, G.J. 21-04-1913, nr. 28 64
Stokebrand, J. 29-07-1921, nr. 55 64
Stokman, F. 27-12-1911, nr. 52 70
Stokvis, W.J. 28-08-1911, nr. 52 70
Stomph, J.G. 28-08-1913, nr. 24 70
Stoop, A.R. 26-08-1910, nr. 30 70
Stoop, Mr. J.A. 06-08-1906, nr. 39 68
Stork, J.H. 26-05-1922, nr. 272 64
Storm, H. 28-08-1907, nr. 26 70
Story van Blokland, J. 24-10-1906, nr. 16 65
Strabbing, H. 03-07-1907, nr. 14 65
Straten, H.E. van 27-08-1908, nr. 28 70
Stratum, M. van 28-08-1906, nr. 21 70
Straub, J.A. 28-08-1912, nr. 46 70
Striep, H. van 13-07-1922, nr. 65 65
Strous, J. 27-08-1921, nr. 24 70
Stuart, Ph. 19-11-1913, nr. 72 70
Stubbe, E.A. 28-08-1911, nr. 52 70
Sturm, F.J. 28-08-1913, nr. 24 70
Stutterheim-v.d. Sanden, P. 15-11-1912, nr. 3 64
Stuwer, S.M. 28-08-1907, nr. 26 70
Stuy, H. 21-11-1913, nr. 56 64
Surink, W. 28-08-1911, nr. 52 70
Suter, R. 28-08-1913, nr. 24 70
Swaab, J. 05-12-1921, nr. 68 64
Swaans, E. 28-08-1913, nr. 24 70
Swart, Mr. A.G.N. 26-02-1909, nr. 12 67
Swaving, Dr. A. 06-02-1908, nr. 12 70
Sweerts de Landas Wyborgh, C.W.F.P. 23-08-1922, nr. 32 70
Swoboda, W.P. 22-07-1909, nr. 44 67
Sygers, W. 28-08-1911, nr. 52 70
Taanman, J. 10-11-1912, nr. 5 65
Taco Henny, Mr. 18-02-1910, nr. 48 69
Taconis, T. 27-08-1921, nr. 24 70
Talens, G.A. 19-07-1909, nr. 42 68
Tas, S.J.H. 28-08-1912, nr. 46 70
Teengs, W. 01-05-1909, nr. 7 70
Teensma, R. 09-02-1907, nr. 28 68
Teesink, G. 18-07-1907, nr. 38 65
Teeuwen, P. 28-08-1907, nr. 26 70
Teitsma, D. 09-05-1911, nr. 26 64
Teixera de Mattos, Jhr. L.F. 09-05-1912, nr. 26 70
Telders, Mr. J.H. 23-08-1922, nr. 32 70
Ten Cate, G.J. 23-08-1922, nr. 32 70
Ten Houten, J.G. 27-08-1909, nr. 12 70
Tepe, G.H. 26-08-1910, nr. 30 70
Ter Horst, C. 26-08-1913, nr. 24 70
Ter Horst, H. 26-08-1910, nr. 30 70
Termaat, H. 28-08-1912, nr. 46 70
Terwal, H. 15-01-1913, nr. 5 65
Tetterode, N. 11-05-1912, nr. 41 64
Teunissen, H.J. 26-03-1912, nr. 15 64
Theil, A. 28-08-1913, nr. 24 70
Theissen, H. 28-08-1913, nr. 24 70
Theunissen, L. 09-05-1911, nr. 26 64
Thijsen, G.M. 06-06-1913, nr. 37 64
Thirion, A. 11-06-1911, nr. 47 65
Tiel, J.M. van 28-08-1906, nr. 21 70
Tielrooy, P.C. 10-09-1907, nr. 49 70
Tiemens, H.J. 05-12-1921, nr. 68 64
Tiesseling, J.H. 27-04-1912, nr. 38 65
Tijsma, Y. 28-08-1912, nr. 46 70
Tilman, Mr. R. 10-02-1914, nr. 1 70
Timmer, Chr. 06-10-1910, nr. 47 64
Timmermans, Ants. 27-04-1908, nr. 36 65
Timmermans, J.H. 10-02-1914, nr. 1 70
Titelaar, G. 22-04-1910, nr. 69 64
Toenssen, J.M. 28-08-1913, nr. 24 70
Tol, A.A. van 28-08-1913, nr. 24 70
Tonjes, S. 23-02-1914, nr. 51 64
Toole, J.C.K. 28-08-1911, nr. 52 70
Toor Wzn., A. van 28-08-1906, nr. 21 70
Trap, H. 23-03-1909, nr. 33 64
Treub, Mr. M.W.F. 26-08-1920, nr. 67 70
Trossel, S. 26-08-1910, nr. 30 70
Truyen, Mr. P.W.H. 22-06-1911, nr. 26 68
Truyen, P.J. 01-05-1909, nr. 7 70
Tubergen Jr., C.G. van 28-08-1907, nr. 26 70
Tukker, K. 27-04-1912, nr. 38 65
Tuppert, F.H. 20-05-1921, nr. 80 64
Turk, J.J. 17-07-1913, nr. 61 64
Turnhout, C. 16-02-1912, nr. 37 64
Tutein Nolthenius, V.P.J. 06-11-1907, nr. 2 65
Tutein Nolthenius, Dr. J.R. 28-08-1913, nr. 24 70
Tuyl van Serooskerken, F.W.C.H. 10-02-1914, nr. 1 70
Twigt, Chr. 28-08-1913, nr. 24 70
Tydeman, Mr. M. 21-07-1911, nr. 57 65
Uitenbroek, P. 28-08-1913, nr. 24 70
Utermohlen, J.C.F. 10-02-1914, nr. 1 70
Uylenbroek, W.H. 28-08-1907, nr. 26 70
Vaes, J.G. 23-08-1922, nr. 32 70
Valentgoed, S. 28-08-1906, nr. 21 70
Valk, C. 28-08-1913, nr. 24 70
Valk, E. van der 28-08-1906, nr. 21 70
Valstar, F.V. 23-08-1922, nr. 32 70
Valstar, S.M.D. 27-08-1921, nr. 24 70
Vandam, L. 15-01-1913, nr. 14 68
Vate, G. van de 28-08-1912, nr. 46 70
Vattier Kraane, C.G. 10-02-1914, nr. 1 70
Veder, J.H. 27-08-1909, nr. 12 70
Veen, C.J. van 28-08-1913, nr. 24 70
Veen, H. van 27-08-1909, nr. 12 70
Veen, J. de 27-08-1921, nr. 24 70
Veenhuizen, G. 28-08-1911, nr. 52 70
Veenman, L.H. 28-08-1911, nr. 52 70
Veenstra, L. 23-08-1922, nr. 32 70
Veer, K. van der 27-04-1912, nr. 38 65
Veer, M.D. van der 28-08-1912, nr. 46 70
Vegelius 17-12-1912, nr. 12 64
Vegt, W. van der 27-08-1908, nr. 28 70
Velde, B. van der 28-08-1907, nr. 26 70
Velden, I. van der 26-08-1910, nr. 30 70
Velders, H.M. 27-08-1909, nr. 12 70
Veldhoen, E. 27-04-1912, nr. 38 65
Veldhuis, G. 28-08-1907, nr. 26 70
Veldhuis, J. 19-11-1913, nr. 72 70
Veldhuis, J. 12-02-1909, nr. 23 68
Veldhuizen, H. 28-08-1906, nr. 21 70
Veldhuyzen, B. 28-08-1912, nr. 46 70
Veldhuyzen, M. 11-01-1912, nr. 6 68
Vellekoop, G.M. 28-08-1906, nr. 21 70
Vellener, B. 23-08-1922, nr. 32 70
Veltmaat, H. 11-04-1911, nr. 27 65
Ven, A.C. van de 21-07-1921, nr. 53 67
Ven, J. van der 17-03-1906, nr. 19 64
Verbeek, A.F. 28-08-1912, nr. 46 70
Verduyn, C. 26-08-1910, nr. 30 70
Verheggen, J.Th. 28-08-1911, nr. 52 70
Verheggen, J.Th. 21-01-1921, nr. 36 69
Verhey, B. 28-08-1912, nr. 46 70
Verhoeff, J. 26-08-1920, nr. 67 70
Verhoeff, J.J. 28-08-1911, nr. 52 70
Verhoeven, F.A. 28-08-1912, nr. 46 70
Verhoeven, J.L. 28-08-1911, nr. 52 70
Verkruysen Jr., C. 27-06-1906, nr. 51 68
Vermeer, A.J. 26-08-1910, nr. 30 70
Vermetten, H.J. 23-08-1922, nr. 32 70
Vermey van Wijk, W.F. 28-08-1912, nr. 46 70
Veroliemeulen, M.J. 27-08-1909, nr. 12 70
Verschoor, J. 26-08-1910, nr. 30 70
Verschuure, D. 20-12-1907, nr. 17 65
Versteeg, G. 27-08-1909, nr. 12 70
Versteeg, Mr. J.W.S.A. 20-06-1914, nr. 49 70
Vervat, L. 26-08-1910, nr. 30 70
Verveen, P.C. 28-08-1911, nr. 52 70
Verwaal, G. 02-07-1914, nr. 19 65
Vetter, W.F. 10-09-1907, nr. 49 70
Veurman, Mr. J.J. 10-02-1914, nr. 1 70
Viger, Dr. A. 03-10-1908, nr. 59 65
Vink-Krumperman, A.G.A. 09-01-1908, nr. 19 64
Vis, I.L. 26-08-1920, nr. 67 70
Visser, A. de 28-08-1912, nr. 46 70
Visser, D.T. 30-10-1911, nr. 59 68
Visser, G. 28-08-1906, nr. 21 70
Visser, J. 03-10-1921, nr. 31 69
Visser, K. 06-04-1907, nr. 54 69
Visser, K. 28-08-1906, nr. 21 70
Visser, P.C. 28-08-1912, nr. 46 70
Visser, S.G. 28-08-1907, nr. 26 70
Visser, W.C. 28-08-1911, nr. 52 70
Visser, W.J. 27-08-1909, nr. 12 70
Visser, G. 26-03-1912, nr. 15 64
Vissering, Mr. G. 10-05-1911, nr. 24 65
Vissers, E. 28-08-1913, nr. 24 70
Vlaemmink, P. 11-06-1911, nr. 47 65
Vletter WHzn., J.W. de 11-10-1911, nr. 57 65
Vlieger, G.S. 09-05-1912, nr. 26 70
Vliegher, J. de 10-09-1907, nr. 49 70
Vliet, F. van 14-03-1911, nr. 3 64
Voeten, A.A.E.C. 20-12-1907, nr. 17 65
Vogel, A. 15-05-1914, nr. 73 65
Vogelsang, Prof. M. 10-02-1914, nr. 1 70
Volker, J. 15-01-1913, nr. 5 65
Vollenhoven, J. van 24-09-1906, nr. 17 65
Von Briel Sasse, Mr. J.C. 27-08-1908, nr. 28 70
Voo, A. van der 28-08-1911, nr. 52 70
Voogd v.d. Straten, A.C. de 28-08-1913, nr. 24 70
Voogd, J. 27-08-1908, nr. 28 70
Voogd, J.H. 22-07-1907, nr. 59 65
Vooren, J. van der 28-08-1913, nr. 24 70
Voorhoeve, J.J.M. 08-08-1913, nr. 31 64
Voorst, J. van 25-02-1922, nr. 24 64
Vooys, Prof. I.P. de 26-08-1920, nr. 67 70
Vos van Steenwijk, Mr. J.A.G. Baron van 10-05-1911, nr. 24 65
Vos, A. 26-08-1910, nr. 30 70
Vos, Azn., J. 26-08-1920, nr. 67 70
Vos, D. 27-08-1908, nr. 28 70
Vos, F.T.H. 26-08-1920, nr. 67 70
Vries Robe, W. de 28-08-1912, nr. 46 70
Vries, C. de 28-08-1911, nr. 52 70
Vries, J. de 11-05-1912, nr. 41 64
Vries, J.H. de 09-05-1911, nr. 27 64
Vries, P. de 27-08-1909, nr. 12 70
Vries, R. de 17-06-1914, nr. 35 64
Vries, S.W. 27-08-1908, nr. 28 70
Vries, S.W. de 27-08-1908, nr. 28 70
Vrieze, K. de 01-09-1910, nr. 38 69
Vroeg in de Wey, D. 28-08-1911, nr. 52 70
Vroemen, M.E. 28-08-1912, nr. 46 70
Vrolijk, E. 28-08-1911, nr. 52 70
Vrouwenfelder, W.C. 28-08-1912, nr. 46 70
Vuurens, J.F. 28-08-1912, nr. 46 70
Vuyk, L. 10-09-1907, nr. 49 70
Vuysters, H. 27-07-1908, nr. 39 65
Waal, L.B. van der 20-12-1913, nr. 19 65
Waalkens, H. 28-08-1911, nr. 52 70
Waardenberg, J. van 06-03-1907, nr. 28 65
Waayen, H. van 28-08-1906, nr. 21 70
Waesberge, L. van 08-04-1921, nr. 18 68
Wagenaar Hummelinck, M.G. 06-06-1913, nr. 38 70
Wagtho, C.A.H. 10-09-1907, nr. 49 70
Waller, Dr. G. 28-08-1906, nr. 21 70
Waller, F.G. 26-08-1910, nr. 30 70
Wanders, T. 28-08-1913, nr. 24 70
Wansem, A. van der 27-08-1908, nr. 28 70
Wapperom, J. 30-05-1914, nr. 24 65
Warner, J. 10-02-1914, nr. 1 70
Warners, J.A. 28-08-1912, nr. 46 70
Warning, J.H. 27-08-1909, nr. 12 70
Wassink, G. 27-08-1908, nr. 28 70
Wassink, H. 26-08-1910, nr. 30 70
Water, J.D. van de 28-08-1912, nr. 46 70
Waterborg, P.G. 11-06-1907, nr. 18 68
Waterschoot van der Gracht, Mr. W.A.J.M. van 28-08-1913, nr. 24 70
Waveren, Th. van 25-05-1910, nr. 36 68
Waveren, G.H. van 25-05-1910, nr. 36 68
Weber, Prof. Dr. N. 24-10-1906, nr. 16 65
Wedts De Swart, H.M. 10-09-1907, nr. 49 70
Weel, J.J. van 01-05-1909, nr. 7 70
Weelderen, J.H. van 28-08-1913, nr. 24 70
Weerd, B.A. de 15-05-1914, nr. 73 65
Weerd, C. de 28-08-1906, nr. 21 70